

# FELIPEANDRÉS LEIVABOHLE

PUBLICISTA UC

### **EXTRACTO**

Estudiante de Publicidad de la PUC, ganador de 2 reconocidas competencias de emprendimiento y con más de 5 años de experiencia en la creación y desarrollo de start-ups tecnológicas en Chile y EE.UU.

Con experiencia como Director de Arte, Redactor Creativo y Diseñador Gráfico para marcas en categorías de retail, minería, finanzas, construcción y tecnología.

## CONTACTO

(+569) 9 490 9917 (+562) 2 758 6904

> EMAIL fsleiva@uc.cl



felipebohle

### **EXPERIENCIA LABORAL**

### DIR. DE ARTE | REDACTOR CREATIVO EN ANDINO

Agosto 2016 - Octubre 2016

Línea gráfica para campaña vía pública Johnson. Propuesta creativa y línea gráfica para rebranding digital Paris (Cencosud).

## JEFE DE DISEÑO EN HEYHEY

Abril 2013 - Mayo 2016

Encargado de construir branding corporativo. Creación y mantención de arquitectura, diseño de interfaz gráfica y experiencia de usuario en las diferentes plataformas de la aplicación (iOS, Android, Desktop).

## DISEÑADOR UI/UX - IOS EN LUFKE

Octubre 2013 - Diciembre 2015

Encargado de construir branding corporativo. Creación y mantención de arquitectura, diseño de interfaz gráfica y experiencia de usuario en aplicación iOS.

#### CO-FUNDADOR | JEFE CREATIVO EN VLITZER

Abril 2012 - Diciembre 2014

Encargado de construir branding corporativo. Creación y mantención de arquitectura, diseño de interfaz gráfica y experiencia de usuario en las diferentes plataformas de la aplicación (iOS, Android, Desktop).

## **EDUCACIÓN**

## PONTIFICIA UNIVERSIDAD CATÓLICA DE CHILE

2012 - A LA FECHA

Publicidad (Facultad de Comunicaciones)



### UNIVERSIDAD ADOLFO IBÁÑEZ

2011

Ingeniería Comercial



## COLEGIO TERESIANO ENRIQUE DE OSSÓ

1997 - 2010

Pre-Kinder, Kinder, Enseñanza Básica y Media





# FELIPEANDRÉS LEIVABOHLE

**PUBLICISTA UC** 

## **HABILIDADES**

INGLÉS

П

ADOBE PHOTOSHOP

ADOBE ILLUSTRATOR

WORD | POWERPOINT

## **REFERENCIAS**

MICHEL FLOYD

Ex Advisor | Vlitzer

michel@floyd.com

MARCELO DÍAZ BOWEN

Ex Gerente | Incuba UC

mdb@inversur.cl

CRISTÓBAL ZEGERS D.

Dir. Creativo Gral. | Andino / HeyHey

cristobal@andino4.com

### **OTROS ANTECEDENTES**

AYUDANTE EN PONTIFICIA UNIVERSIDAD CATÓLICA DE CHILE

Agosto 2016 - Diciembre 2016

- > Comunicaciones Integradas de Marketing (prof. Alfredo Urbina Múgica).
- > Lenguaje Visual (prof. Cristóbal Edwards Correa).

PASANTÍA EN ANTILLO HASENOHR

Noviembre 2015

Asesoría creativa para campaña Limón Soda (CCU).

TESORERO EN CECOM UC

Noviembre 2013 - Noviembre 2014

Encargado de administrar ingresos y gastos, reinverciones y gestión de auspicios en el Centro de Estudiantes de Comunicaciones UC.

## PREMIOS | VIAJES

### **CANNES YOUNG LIONS ACADEMY**

Abril 2015

3er lugar en selección Roger Hatchuel Category Chile.

## X TARDE DE EMPRENDIMIENTO UC

Abril 2014

- > 3er lugar presentando elevetor pitch de start-up propia (Vlitzer).
- > Premio de USD \$250,00.

## **PROGRAMA GLOBAL CONNECTION - CORFO**

Noviembre 2012 - Enero 2013

- > Ganador de programa de emprendimiento internacional.
- > 3 meses de desarrollo en Plug and Play Tech Center (CA, EE.UU).

#### **GEEK FANTASY CAMP - INCUBA UC**

Abril 2012 - Julio 2012

- > Canador de concurso de emprendimiento internacional.
- > 1 mes de desarrollo en StartUp HQ (San Francisco, California).

## **AFS INTERCULTURAL PROGRAMS**

Enero 2010 - Julio 2010

Intercambio escolar a Rockhurst High School (Kansas, EE.UU).